最高法院刑事判決　　　　　　一○○年度台上字第六八八六號
上　訴　人　 羅仁祥
上列上訴人因違反毒品危害防制條例案件，不服台灣高等法院台
南分院中華民國一００年九月二十八日第二審判決（一００年度
上訴字第七六八號，起訴案號：台灣台南地方法院檢察署九十九
年度營偵字第一０四八號、營毒偵字第三０一號），提起上訴，
本院判決如下：
    主  文
上訴駁回。
    理  由
按刑事訴訟法第三百七十七條規定：上訴於第三審法院，非以判
決違背法令為理由不得為之；是提起第三審上訴，應以原判決違
背法令為理由，係屬法定要件；如果上訴理由書狀並未依據卷內
訴訟資料具體指摘原判決不適用何種法則或如何適用不當，或所
指摘原判決違法情事顯與法律規定得為第三審上訴理由之違法情
形不相適合時，均應認其上訴為違背法律上之程式，予以駁回。
本件原判決維持第一審關於論處上訴人羅仁祥販賣第一級毒品罪
刑（處有期徒刑十五年四月。並為相關從刑之宣告）部分之判決
，駁回上訴人在第二審之上訴。上訴人之上訴意旨略稱：（一）
辯護人多次主張國道公路警察局第八警察隊非法搜索，其違反法
定程序取得之證物無證據能力。原判決對此未說明斟酌取捨之理
由，其理由欠備。（二）證人即警員曾博義於第一審證稱：因為
我們過去偵辦毒品案件經驗，像這種帶毒品的，你問他有沒有施
用毒品，他一定講沒有。所以我們那時候感覺就是可能毒癮發作
，可能想要趕快回去施打毒品，所以我們就沒有怎麼樣，在我們
來講，覺得這個情況平常等語。原判決認上訴人無毒癮發作之情
形云云，有證據上理由矛盾之違法。（三）原判決僅以與販賣毒
品無直接關聯之秤重（電子磅秤）、分裝（分裝袋）工具等情況
證據，即認上訴人販賣毒品，自嫌速斷。（四）縱認上訴人有罪
，卻未依毒品危害防制條例第十七條第二項予以減刑，有判決不
適用法則之違背法令等語。
惟查：原判決依憑調查證據之結果並綜合卷內證據資料，認定上
訴人有其事實欄所載之販賣第一級毒品之犯行，已於理由內詳敘
其調查證據之結果及取捨證據認定之理由。並就上訴人辯稱係供
自己施用而購入毒品云云，認與事實不符，不足採信，予以指駁
。從形式上觀察，原判決並無足生影響判決結果之違背法令情形
。所謂補強證據，並非以證明犯罪構成要件之全部事實為必要，
倘得以佐證該陳述之犯罪非屬虛構，能夠保障所陳事實之真實性
，縱屬情況證據，仍已充分。原判決於理由內說明：第一審勘驗
上訴人警詢錄音紀錄，另依警詢時詢問上訴人製作筆錄之警員曾
博義之證詞，認上訴人當時並無毒癮發作之情形。再徵諸上訴人
於同日檢察官偵訊時，所供亦與警詢所述相符，足見上訴人之自
白，係出於自由意志；上訴人於警詢及偵訊時，均自白意圖販賣
而販入扣案之毒品，且就預定伺機販賣牟利之地點、價格等情亦
詳為供述，參酌上訴人購入毒品數量甚多，且一併購入販毒秤重
、分裝工具等情況證據，亦足資擔保其自白之真實性等旨，資為
其認定事實之論據；經核並無違背證據法則。上訴意旨（二）、
（三）置原判決之明白論斷於不顧，就原審採證認事職權之適法
行使，任意指摘，自非合法之第三審上訴理由。另依卷內資料，
上訴人於第一審雖主張扣案之毒品等物係警員非法搜索取得，不
得作為證據。然已據第一審判決詳予說明警方有客觀事實懷疑上
訴人為持有毒品之現行犯，警方逮捕上訴人，並為避免證據湮滅
所為之附帶搜索及附帶扣押，乃法律授權之無令狀搜索及扣押，
故警員為上開搜索及扣押程序均符合正當法律程序之理由（第一
審判決正本第二至四頁）。上訴人於上訴第二審後，於原審準備
程序及審理期日，對扣案證物之證據能力未為爭執，並同意作為
證據。原判決乃於理由欄略予說明本件之非供述證據亦均經法定
程序取得，無不得為證據之情形，有證據能力等旨（原判決正本
第三頁第十七、十八行）。經核並無判決不備理由之違法情形。
上訴意旨（一）執此指摘，自非依卷內訴訟資料所為之具體指摘
之上訴第三審之適法理由。又毒品危害防制條例第十七條第二項
規定：犯第四條至第八條之罪於偵查及審判中均自白者，減輕其
刑。上訴人雖於偵查中自白犯罪，然於法院審理中，均否認具有
販賣之意圖，辯稱：購入之毒品係供自己施用云云，是其並未於
審判中自白販賣毒品之犯罪事實。原判決未依上開條文予以減刑
，自無判決不適用法則之違背法令。上訴意旨（四）執此指摘，
亦難謂已符合首揭法定第三審之上訴要件。綜上，應認上訴人之
上訴違背法律上之程式，予以駁回。
據上論結，應依刑事訴訟法第三百九十五條前段，判決如主文。
中    華    民    國  一○○  年   十二   月    八    日
                      最高法院刑事第三庭
                          審判長法官  林  永  茂  
                                法官  蘇  振  堂  
                                法官  林  秀  夫  
                                法官  林  立  華  
                                法官  蔡  國  在  
本件正本證明與原本無異
                                      書  記  官  
中    華    民    國  一○○  年   十二   月   十三   日
                                                     ｍ